臺灣新竹地方法院民事裁定  
111年度聲更字第1號
聲  請  人  李南生  
上列聲請人因與相對人陳建州、陳建屹、陳品榛（原告陳建君）
、陳美蘭及洪文陽即中麟土木包工業間損害賠償事件（本院106
年度訴字第665號），聲請交付法庭錄音光碟，本院裁定如下：
    主  文
准予交付聲請人本院一○六年度訴字第六六五號損害賠償事件於
民國一○六年九月二十六日、一○六年十月二十七日、一○六年十
二月五日及一○九年八月三十一日言詞辯論期日之法庭錄音光碟
。
聲請人就前項所示錄音光碟內容，不得散布、公開播送，或為非
正當目的使用。
聲請費用由聲請人負擔。
    理  由
一、按當事人及依法得聲請閱覽卷宗之人，因主張或維護其法律
    上利益，得於開庭翌日起至裁判確定後6個月內，繳納費用
    聲請法院許可交付法庭錄音內容，法院組織法第90條之1第1
    項前段定有明文。次按當事人及依法得聲請閱覽卷宗之人，
    因主張或維護其法律上利益，聲請交付法庭錄音內容時，應
    敘明理由，由法院為許可與否之裁定；前項聲請經法院裁定
    許可者，每張光碟應繳納費用新臺幣50元；持有法庭錄音內
    容之人，就取得之錄音內容，不得散布、公開播送，或為非
    正當目的使用，亦為法庭錄音錄影及其利用保存辦法第8條
    、法院組織法第90條之4第1項所明定。
二、聲請意旨略以：為確認兩造當事人、訴訟代理人、證人及承
    審法官開庭時之言行及筆錄記載之完整性，爰聲請准予交付
    民國106年9月26日、同年10月27日、同年12月5日及109年8
    月31日庭期之法庭錄音光碟等語。
三、經查，聲請人為本院106年度訴字第665號損害賠償事件之當
    事人，為依法得聲請閱覽卷宗之人，復已敘明聲請交付法庭
    錄音以維護其法律上利益之理由，揆諸上開說明，其聲請交
    付本院106年度訴字第665號損害賠償事件於106年9月26日、
    同年10月27日、同年12月5日及109年8月31日言詞辯論期日
    之法庭錄音光碟，尚無不合，應予准許，聲請人並應依前開
    規定支付費用。惟聲請人所聲請交付之法庭錄音內容，就參
    與法庭活動而錄製之聲音，涉及隱私之蒐集利用，是聲請人
    就依法取得之法庭錄音光碟內容，使用應以所陳明理由之範
    圍目的為限，而不得散布、公開播送，或為非正當目的之使
    用，爰併諭知以促其注意遵守。
四、爰裁定如主文。 
中　　華　　民　　國　　111 　年　　8 　　月　　18　　日
                  民事第二庭    法　官　彭淑苑
以上正本係照原本作成。　　　　　　　　　
如對本裁定抗告，應於裁定送達後10日內向本院提出抗告狀。
並繳納抗告費新臺幣1,000元。
中　　華　　民　　國　　111 　年　　8 　　月　　18　　日
                                書記官  林琬茹